【裁判字號】    98,簡上,117
【裁判日期】    980330
【裁判案由】    傷害
【裁判全文】
臺灣桃園地方法院刑事判決             98年度簡上字第117號
上  訴  人  乙○○
即  被  告
上列上訴人即被告因傷害案件，不服本院中華民國97年12月26日
97年度桃簡字第2358號第一審刑事簡易判決（聲請簡易判決處刑
案號：97年度偵字第13466 號），提起上訴，本院管轄第二審之
合議庭判決如下：
    主  文
上訴駁回。
    事  實
一、乙○○於民國97年5月16日下午5時50分許，在桃園縣大園鄉
    ○○○路10之1 號華儲貨運站聯安保全辦公室，因細故與甲
    ○○發生口角，竟基於傷害人身體之犯意，徒手毆打甲○○
    臉部，致甲○○受有鼻擦傷之傷害。
二、案經甲○○訴由內政部警政署航空警察局移送臺灣桃園地方
    法院檢察官檢察官偵查後聲請簡易判決處刑。
    理  由
一、證據能力方面：
（一）按被告以外之人於偵查中向檢察官所為之陳述，除顯有不
      可信之情況者外，得為證據，刑事訴訟法第159 條之1 第
      2 項定有明文。查證人甲○○、彭立強於檢察官訊問時既
      係以證人身份陳述，且經檢察官告以具結義務及偽證處罰
      後命之朗讀結文具結，因上開證人均係於負擔偽證罪處罰
      之心理下證述，並以具結擔保其供述真實性，復無受其他
      不當外力干擾情形，可信性極高，本院審酌上開各該證人
      於檢察官訊問時具結證述之際，其外部附隨之環境或條件
      並無不當，是依上說明，渠等於偵查中所為證言，均具有
      證據能力，而得為證據。
（二）卷附之家康診所診斷證明書（見97年度偵字第13466 號卷
      第9 頁），核屬書證性質，且查無事證足認有違背法定程
      式或經偽造、變造所取得之情事，況公訴人及被告對此部
      分之證據能力亦不爭執，是堪認均有證據能力，附此敘明
      。
二、訊據被告固坦承於上揭時、地與告訴人甲○○發生爭執，惟
    矢口否認有何傷害之犯行，辯稱：伊沒有傷害告訴人，係因
    告訴人一直以手戳伊身體，伊便用手撥開，因告訴人的手有
    戴2 個戒指反彈打到自己鼻子後就開始流血云云。
三、惟查，上揭事實，業據證人即告訴人甲○○於檢察官訊問時
    證述：案發當天，伊在辦公室內開會時，被告就衝進來以左
    手打伊鼻子一拳，當時辦公室其他人就拉開被告等語（見97
    年度偵字第13466 號卷第16至18頁），核與證人彭立強於檢
    察官訊問時證述：案發當天，被告衝進伊公司辦公室口氣很
    大聲地罵甲○○，之後就徒手毆打甲○○一拳，甲○○的鼻
    樑處就受傷流血，之後伊就與其他同事上前將2 人拉開等語
    相符（見97年度偵字第13466 號卷第16至18頁），復有家康
    診所診斷證明書在卷可稽（見97年度偵字第13466 號卷第9
    頁），足認被告上開辯解：伊沒有傷害告訴人云云，顯不足
    採。本件事證明確，被告上開犯行堪以認定，應予依法論科
    。
四、核被告所為，係犯刑法第277 條第1 項之傷害罪。原審以被
    告罪證明確，適用刑法第277 條第1 項、第41條第1 項前段
    ，刑法施行法第1 條之1 第1 項等規定，量處被告有期徒刑
    3 月，並諭知易科罰金折算之標準為以新臺幣1,000 元折算
    1 日，其認事用法及量刑均無不當，且無其他加重或減輕之
    原因，故應予維持。是被告上訴意旨否認犯罪，指摘原判決
    不當，求予撤銷改判，核無理由，應予駁回。
五、又被告雖請求宣告緩刑云云，然經本院審酌被告迄今未與告
    訴人達成和解，並賠償告訴人所受之損害，且認被告所受之
    刑並無暫不執行為適當之特別事由，是就被告本件所受之刑
    ，無宣告緩刑之必要，被告上開宣告緩刑之請求，認無理由
    ，附此敘明。
據上論斷，應依刑事訴訟法第455 條之1 第1 項、第3 項、第36
8 條、373條，判決如主文。
本案經檢察官顏世翠到庭執行職務。
中    華    民    國    98    年    3    月     30    日
                刑事第十二庭審判長法  官  魏  于  傑
                                  法  官  李  文  娟
                                  法  官  羅  國  鴻
以上正本證明與原本無異。
不得上訴。
                                  書記官  戴  育  萍
中    華    民    國    98    年    4     月    1     日
【論罪科刑法條】
中華民國刑法第277條
傷害人之身體或健康者，處3 年以下有期徒刑、拘役或1 千元以
下罰金。
犯前項之罪因而致人於死者，處無期徒刑或7 年以上有期徒刑；
致重傷者，處3 年以上10年以下有期徒刑。


司法院資訊處製作；財團法人民間司法改革基金會備份。
